臺灣橋頭地方法院民事裁定
111年度消債抗字第4號
抗  告  人  陳莉莉  
上列抗告人因消費者債務清理條例事件聲請免責，抗告人對於民
國111年3月28日本院111年度消債聲免字第3號裁定提起抗告，本
院裁定如下：
    主  文
抗告駁回。
抗告程序費用新臺幣壹仟元由抗告人負擔。
    理  由
一、抗告理由略以：原裁定以抗告人於民國108及109年度尚有薪
    資與執行業務所得為由，認定抗告人有履行能力，惟抗告人
    108年度年收入總額為新臺幣（下同）25,000元，109年度年
    收入總額則為120,000元，均未達社會救助法最低生活費用
    標準，顯見抗告人履行能力有限，即便當下法院同意延長更
    生方案期限，抗告人亦無履行可能，實屬事實。抗告人因家
    人經商失利，連帶背負相當程度之負債，抗告人從事清潔勞
    力工作，依然勤奮工作清償欠款，同時須扶養無收入之公婆
    ，也兼職多項直銷以增加還款能力，但仍收入有限，面對民
    間欠款及生活基本費用開銷，終究造成抗告人確實無法履行
    ，甚至連健保費都無法繳納。且抗告人原還款期限為96期，
    抗告人已努力繳納76期，確實有相當誠意履行，應符合消費
    者債務清理條例（下稱消債條例）第75條第3項聲請免責之
    要件等語，並聲明：㈠原裁定廢棄；㈡抗告人准予免責。
二、按更生方案經法院裁定認可確定後，債務人因不可歸責於己
    之事由，致履行有困難者，得聲請法院裁定延長其履行期限
    。但延長之期限不得逾2年。債務人可處分所得扣除自己及
    依法應受其扶養者所必要生活費用之餘額，連續3個月低於
    更生方案應清償之金額者，推定有前項事由。第1項延長期
    限顯有重大困難，債務人對各債權人之清償額已達原定數額
    三分之二，且無擔保及無優先權債權受償總額已逾依清算程
    序所得受償之總額時，法院得依債務人之聲請，為免責之裁
    定。但於裁定前，應使債權人有陳述意見之機會。債務人有
    第一項履行困難情形者，法院得依其聲請裁定開始清算程序
    ，消債條例第75條第1、2、3、5項分別定有明文。
三、經查：
　㈠抗告人即債務人前因積欠債務，經向臺灣高雄地方法院聲請
    更生，經該院以98年度司執消債更字第297號裁定認可抗告
    人所提出每月1期共96期，每期清償9,000元，清償總額864,
    000元之更生方案，業經本院依職權調取上開卷宗核閱無訛
    ，堪以認定。而抗告人雖主張其有延長期限顯有重大困難之
    情形云云，然抗告人就其於履行期間之收入有何變動，及有
    何因不可歸責於己之原因導致履行能力減少，均未曾加以敘
    明，而抗告人陳稱因家人經商失利連帶背負債務部分，係於
    履行期間增加新債務，更難認屬不可歸責於己之事由，均難
    認抗告人已釋明有何延長履行期間仍無履行更生方案可能之
    特殊事由，已難為有利抗告人之認定。
　㈡況經本院函詢全體債權人自更生方案開始後迄今受償金額，
    其回覆內容如以下附表所示，編號2債權人上海儲蓄商業銀
    行股份有限公司部分依更生方案應受償金額為119,904元，
    經陳報迄今受償總額僅為51,209元（見原審卷第37頁），未
    達受償總金額之三分之二即79,936元；編號4凱基商業銀行
    股份有限公司（原萬泰商業銀行股份有限公司債權），依更
    生方案應受償金額為199,680元，經陳報迄今受償總額僅為1
    21,961元（見原審卷第34頁），未達受償總金額之三分之二
    即133,120元，均核與消債條例第75條第3項「債務人對各債
    權人之清償額已達原訂數額三分之二」之要件不符，自不得
    依該規定聲請免責。抗告人雖陳稱已繳納96期中之76期，然
    此僅為對編號3債權人國泰世華商業銀行股份有限公司清償
    之數額，尚無法等同對各債權人清償之數額，抗告人此部分
    主張，尚屬無據。
四、綜上所述，抗告人並未符合消債條例第75條第3項所定得為
    聲請免責之要件，原裁定駁回抗告人之聲請，於法並無違誤
    ，抗告意旨猶執前詞，指摘原裁定不當，求予廢棄，為無理
    由，應予駁回。
五、據上論結，本件抗告為無理由，依消費者債務清理條例第15
    條、民事訴訟法第495條之1第1項、第449條第1項、第95條
    、第78條，裁定如主文。
中　　華　　民　　國　　111 　年　　5 　　月　　30　　日
                  民事第二庭  審判長法  官  謝文嵐
　　　　　　　　　
                                    法  官  許家菱
　　　　　　　　　　　　　　　　　　
                                    法  官  蕭承信
以上為正本係照原本作成。
如對本裁定再為抗告，僅得以適用法規顯有錯誤為理由，並應於
收受後10日內委任律師為訴訟代理人向本院提出再抗告狀，及繳
納再抗告費新臺幣1,000元。
中　　華　　民　　國　　111 　年　　5 　　月　　30　　日
                                    書記官　林慧雯
附表:

編號     債權人 依更生方案每月受償金額 依更生方案應受償總金額 受償總金額之三分之二  已受償金額 備註 1 勞動部勞工保險局      281元   26,976元   17,984元  陳明不參與消費者債務清償條例 2 上海商業儲蓄銀行股份有限公司    1,249元  119,904元   79,936元   51,209元  3 國泰世華商業銀行股份有限公司    2,013元  193,248元  128,832元  152,988元  4 凱基商業銀行股份有限公司    2,080元  199,680元  133,120元  121,961元 原萬泰商業銀行股份有限公司債權 5 日盛國際商業銀行股份有限公司      502元   48,192元   32,128元   40,885元  6 台灣新光商業銀行股份有限公司      452元   43,392元   28,928元   35,256元  7 聯邦商業銀行股份有限公司    1,483元   142,368元   94,912元  106,776元  8 遠東國際商業銀行股份有限公司      773元   74,208元   49,472元   60,294元 原友邦國際信用卡股份有限公司債權 9 兆豐商業銀行股份有限公司      167元   16,032元   10,688元   12,692元       864,000元  576,000元  582,061元